# 免增增值税计入资本公积

提问人：4927129 时间：2016-08-25 09:13:11
请教陈版主，现审计一家全民所有制企业新华书店，主营业务是销售中小学义务教材，增值税免税，对方单位将 2005 年以来所有免缴增值税全部计入资本公积，金额大约 800 多万，询问公司财务人员，这样处理的目的是为了少记营业外收入不缴纳所得税，同理，当地税务局返还的土地使用税也计入资本公积。请教陈版主： 1 、对方单位这样处理是否合适，是否将全部计入资本公积免缴增税调整至营业外收入？ 2 、此处免缴增值税如计入营业外收入，是否为免税收入可不用缴纳所得税？

回答人：chenyiwei
上述做法不恰当。对于按照税法规定或者税务机关审批获得的直接免税，都不应计入营业外收入。 对于新华书店销售图书享受增值税免税，应直接按发票全额确认为销售收入，而不能先按 13 ％或 17 ％计算出销项税额，再转入营业外收入。对于减免的土地增值税，应不做账务处理（或者，如果需经审批方可享受减免的，则先按常规方法计提应交税费并计入管理费用，在获得免税批文后将原先计提的应交税费和管理费用冲回）。 上述两项税收优惠导致的减免税款应当没有规定可作为不征税收入或免税收入，请与税务专业人士咨询确认。